【裁判字號】    92,自,94
【裁判日期】    920630
【裁判案由】    詐欺
【裁判全文】
臺灣臺北地方法院刑事裁定                            九十二年度自字第九四號
    自  訴  人  乙○○
    被      告  甲  ○
右列被告因詐欺案件，經自訴人提起自訴，本院裁定如左：
    主      文
自訴駁回。
    理      由
一、自訴意旨略以：被告甲○於民國九十年十一月十五日與自訴人乙○○簽訂汽車買
    賣契約書，約定買賣車牌號碼為ＥＹ–三○七五號汽車一輛，價金為新臺幣（下
    同）三十萬元，由被告向銀行辦理汽車貸款後先給付十萬元給自訴人，其餘二十
    萬元再以分期繳付，詎被告於辦理貸款後，並未依約定給付，嗣其另交付自訴人
    之支票一張、本票九張，竟無一張兌現，該車車籍在被告名下，且業經被告開走
    ，因認被告甲○涉犯刑法第三百三十九條之詐欺罪嫌云云。
二、按法院或受命推事於自訴案件第一次審判期日前訊問及調查結果，如認為案件有
    刑事訴訟法第二百五十二條至第二百五十四條之情形者，得以裁定駁回其自訴，
    同法第三百二十六條第三項定有明文。
三、本件自訴人認被告甲○涉有詐欺罪嫌，無非是以被告向其購買車牌號碼ＥＹ–三
    ○七五號自用小客車後，將汽車開走，並未給付車款等語，並提出汽車買賣合約
    書、支票一張及本票九張影本附卷為其論據。訊據被告甲○固不否認其向自訴人
    購買上述自用小客車，且已交付汽車，卻未實際給付價金予自訴人之事實，惟始
    終堅詞否認有何詐欺犯行，辯稱：該汽車是因債務關係而在朋友間輾轉買賣抵債
    ，伊本身在經營汽車精品店，向自訴人買車時車子即在伊名下，並不是詐欺；該
    六萬二千元之支票是客票，在跳票後，伊即於九十一年五月底另簽發自己名義之
    支票二張各一萬五千元給自訴人，但因財務危機，而遭銀行拒絕往來，後來改簽
    發本票，就是因為自訴人知道伊經營的公司倒了，這當中都有跟自訴人在溝通債
    務如何處理等語。經查，被告被告先前有經營汽車保養廠，後來倒閉後，有再開
    張都是事實，亦據自訴人所是認，可知被告在買賣汽車後，於事業經營上，確有
    財務週轉不靈之情形。再者自訴人於本院調查時亦指稱：被告自九十年十一月交
    車至提出本件自訴前為止，共給付五萬多元，先前有跟被告協商將該五萬多元當
    作是利息，而被告要求分期付款伊並非不同意，但是伊要求要有個保證人來擔保
    等語，是本件被告於交車後，因發生財務困難，確與自訴人持續協商如何解決債
    務之事，要屬可信。況且自訴人更直陳：伊是因後來找不到被告所以才提出自訴
    案件等語，益徵本件乃起因於汽車買賣契約給付價金之糾紛甚明。實則自訴人經
    本院調查後，已知被告應該是事後生意失敗致給付有困難，另有欠他人金錢，亦
    遭人逼債等因素，才會有避開的想法等情，已經自訴人於調查時陳明，顯非自訴
    狀所載之惡意詐騙財物情節，甚至被告亦於本院調查中已與自訴人達成如何清償
    欠款之共識，亦有雙方簽具之切結書影本附卷可憑，衡諸被告前因事業經營不善
    ，致無力給付車款，惟其中亦曾有小筆款項給付自訴人，嗣又於本院調查後就其
    所未給付之價金與自訴人成立和解，均有實據可按，益徵被告並無詐欺之主觀犯
    意及客觀犯行。綜上，足認被告上開所辯，誠非虛妄，應屬可信，尚難徒以自訴
    人顯有瑕疵之指訴，遽認被告有何詐欺犯行。此外，本院復查無其他積極、具體
    確切之證據，足資證明被告有詐欺犯行，本件顯係自訴人與被告間因買賣汽車所
    生之民事糾葛，被告犯罪嫌疑尚屬不足，揆諸首開規定，本件自訴應予駁回。
據上論斷，應依刑事訴訟法第三百二十六條第三項、第二百五十二條第十款，裁定如
主文。
中      華      民      國    九十二    年      六      月     三十     日
                                      臺灣臺北地方法院刑事第九庭
                                          法  官  張  江  澤
右正本證明與原本無異。
如不服本裁定，應於送達後五日內，向本院提出抗告狀。
                                          書記官  陳  泰  寧
中      華      民      國    九十二    年      七      月       一     日


司法院資訊處製作；財團法人民間司法改革基金會備份。
